臺灣嘉義地方法院刑事裁定
111年度聲字第538號
聲  請  人  臺灣嘉義地方檢察署檢察官
受  刑  人  胡郁翔


上列聲請人因受刑人數罪併罰有二裁判以上，聲請定其應執行之
刑（111年度執字第471號），本院裁定如下： 
    主  文
胡郁翔犯如附表所示各罪所處之刑，應執行有期徒刑壹年玖月，
如易科罰金，以新臺幣壹仟元折算壹日。
    理  由
一、聲請意旨略以：受刑人胡郁翔因犯如附表所示之罪，先後經
    判決確定如附表所示之刑，應依刑法第53條及第51條第5款
    定其應執行之刑，爰依刑事訴訟法第477條第1項之規定聲請
    裁定等語。
二、裁判確定前犯數罪者，併合處罰之；數罪併罰，有二裁判以
    上者，依刑法第51條之規定，定其應執行之刑；數罪併罰，
    分別宣告其罪之刑，宣告多數有期徒刑者，於各刑中之最長
    期以上，各刑合併之刑期以下，定其刑期，但不得逾30年；
    又犯最重本刑為5年以下有期徒刑以下之刑之罪，而受6月以
    下有期徒刑或拘役之宣告者，得以新臺幣（下同）1千元、2
    千元或3千元折算1日，易科罰金，刑法第50條前段、第53條
    、第51條第5款、第41條第1項前段分別定有明文。而刑法第
    41條第1項至第4項及第7項之規定，於數罪併罰之數罪，均
    得易科罰金或易服社會勞動者，其應執行之刑逾6月者，亦
    適用之，刑法第41條第8項亦有明文。再民國103年6月4日修
    正刑事訴訟法第370條第2項、第3項，已針對第二審上訴案
    件之定應執行刑，明定有不利益變更禁止原則之適用。而分
    屬不同案件之數罪併罰有應更定執行刑之情形，在法理上亦
    應同受此原則之拘束。亦即基於有利被告之不利益變更禁止
    原則，分屬不同案件之數罪併罰定執行刑，上開更定之應執
    行刑，不應比前定之應執行刑加計其他裁判所處刑期後為重
    ，否則即與法律秩序理念及法律目的之內部界限有違，難認
    適法。　　
三、受刑人犯如附表所示各罪，經本院先後判處如附表所示之刑
    ，均為得易科罰金之罪，並已分別確定在案，有各該判決書
    及臺灣高等法院被告前案紀錄表在卷可稽。本件檢察官聲請
    就附表所示各罪定其應執行之刑，本院審核認聲請為正當。
    爰審酌受刑人所犯如附表所示各罪之犯罪態樣均係違反毒品
    危害防制條例、犯罪之時間間隔、侵犯法益之綜合效果、整
    體行為責任與刑罰目的、各罪依其犯罪情節所量定之刑，並
    考量定應執行刑時，所生刑罰邊際效應遞減及合併刑罰痛苦
    程度遞增等情狀，復審酌如附表編號1至5所示各罪曾經本院
    以110年度聲字第946號裁定應執行有期徒刑1年6月確定，是
    以，本院定應執行刑，除不得逾越前述法律之外部性界限，
    即不得重於附表所示各罪之總和；亦應受內部性界限之拘束
    ，即不重於上開所定之執行刑加計附表編號6所處刑期之總
    和（即有期徒刑2年），爰定其應執行之刑如主文所示，併
    諭知易科罰金之折算標準。
四、另本院業於111年7月6日函請受刑人針對本案表示意見，該
    函文復於同年月7日合法送達，由受刑人之同居人代收，惟
    受刑人迄今均未以書面或言詞陳述意見，是依最高法院刑事
    大法庭110年度台抗大字第489號裁定意旨，本院已予受刑人
    表示意見之機會，附此敘明。   　　
五、依刑事訴訟法第477條第1項，刑法第53條、第51條第5款、
    第41條第1項前段、第8項，裁定如主文。
中　　華　　民　　國　　111 　年　　7 　　月　　20　　日
                  刑事第七庭    法  官  胡文傑
以上正本證明與原本無異。
如不服本裁定，應於送達後5日內，向本院提出抗告狀。
中　　華　　民　　國　　111 　年　　7 　　月　　20　　日
                                書記官　蘇姵容
附表：受刑人胡郁翔定應執行刑案件一覽表                 
編　　　　號  1 2 3 罪　　　　名  毒品危害防制條例 毒品危害防制條例 毒品危害防制條例 宣　告　刑  有期徒刑6月，如易科罰金，以新臺幣1,000元折算一日。 有期徒刑3月，如易科罰金，以新臺幣1,000元折算一日。 有期徒刑4月（聲請書誤載為有期徒刑6月），如易科罰金，以新臺幣1,000元折算一日。 犯罪日期  109年9月中旬至同年11月10日 109年12月23日至同年月24日 109年12月24日至110年1月6日 偵查(自訴)機關年度案號  嘉義地檢109年度偵字第9901號 嘉義地檢110年度偵字第427、708號(聲請書漏載708號) 嘉義地檢110年度偵字第427、708號(聲請書漏載708號) 最　後 事實審 法　院 嘉義地院 嘉義地院 嘉義地院  案　號 110年度嘉簡字第295號 110年度嘉簡字第567號 110年度嘉簡字第567號  判決 日期 110年3月31日 110年6月3日 110年6月3日 確　定 判　決 法　院 嘉義地院 嘉義地院 嘉義地院  案　號 110年度嘉簡字第295號 110年度嘉簡字第567號 110年度嘉簡字第567號  判決確定日期 110年4月30日 110年7月1日 110年7月1日  備註   編號1至5經本院110年聲字第946號裁定應執行有期徒刑1年6月確定。   

編　　　　號  4 5 6 罪　　　　名  毒品危害防制條例 毒品危害防制條例 毒品危害防制條例 宣　告　刑  有期徒刑6月（聲請書誤載為有期徒刑4月），如易科罰金，以新臺幣1,000元折算一日。 有期徒刑6月，如易科罰金，以新臺幣1,000元折算一日。 有期徒刑6月，如易科罰金，以新臺幣1,000元折算一日。 犯罪日期  109年1月15日至110年1月6日 108年10、11月間某日至同年12月4日 110年2月13日至同年月18日 偵查(自訴)機關年度案號  嘉義地檢110年度偵字第427、708號(聲請書漏載708號) 嘉義地檢108年度偵字第9804、9805號、109年度毒偵字第152、172號、109年度偵字第1507、3370、3458、5426號、109年度偵字第9157號(聲請書僅列9805號) 嘉義地檢110年度偵字第2090號 最　後 事實審 法　院 嘉義地院 嘉義地院 嘉義地院  案　號 110年度嘉簡字第567號 109年度訴字第478號、110年度訴字第46號(聲請書漏列110年度訴字第46號) 110年度嘉簡字第860號  判決 日期 110年6月3日 110年08月31日 110年9月8日 確　定 判　決 法　院 嘉義地院 嘉義地院 嘉義地院  案　號 110年度嘉簡字第567號 109年度訴字第478號、110年度訴字第46號(聲請書漏列110年度訴字第46號) 110年度嘉簡字第860號  判決確定日期 110年7月1日 110年9月29日 111年1月5日  備註